【裁判字號】    97,簡上,17
【裁判日期】    970307
【裁判案由】    侵占
【裁判全文】
臺灣臺北地方法院刑事判決              97年度簡上字第17號
上  訴  人
即  被  告  甲○○
                      1號
上列被告因侵占案件，不服本院中華民國96年12月18日96年度簡
字第4049號第一審簡易判決（聲請簡易判決處刑案號: 臺灣臺北
地方法院檢察署96年度偵字第22932號），提起上訴，本院管轄
第二審之合議庭審理，並判決如下：
    主  文
上訴駁回。
甲○○緩刑貳年。
    事  實
一、甲○○無前科。其於民國96年9月21日晚間11時12分許，在
    臺北市信義區○○○路○段453號聯邦銀行永春分行前，拾獲
    乙○○所遺失之BALLY黑色皮夾1只（內有新台幣【下同】1
    萬4 千多元、身分證1張、汽車駕照1張、蔡竣中之健保卡1
    張、高鐵車票4張、荷蘭銀行信用卡1張、中國信託銀行信用
    卡1 張、花銀銀行信用卡3張、中國信託銀行金融卡、聯邦
    銀行金融卡、第一銀行金融卡各1張），詎竟意圖為自己之
    不法所有，予以侵占入己。嗣經乙○○調閱前揭處所附近之
    監視錄影帶發現上情，報警處理。
二、案經乙○○訴由臺北市政府警察局信義分局報告臺灣臺北地
    方法院檢察署檢察官偵查聲請簡易判決處刑。
    理  由
一、上揭犯罪事實，業據被告甲○○於本院審理中自白不諱，並
    據證人即告訴人乙○○於偵查中指陳在案（證人乙○○雖未
    於本院審理時到庭陳述，惟於本院調查證據時，被告對於證
    人之前開陳述之證據能力不爭執，依刑事訴訟法第159條之
    5第2項規定，自得為證據，附此敘明。）。此外，復有告訴
    人所出具之遺失物品明細、監視錄影光碟片1片、監視錄影
    翻拍照片9張在卷可稽。足認被告前開出於任意性之自白，
    核與事實相符，而可採信。從而，本件被告侵占遺失物之犯
    行，事證明確，洵堪認定。
二、核被告所為，係犯刑法第337條之侵占遺失物罪。原審以被
    前開犯行，事證明確，依刑事訴訟法第449條第1項前段、第
    3項、第454條第2項，刑法337條、第42條第3項前段、刑法
    施行法第1條之1等規定，量處被告罰金12000元，並諭知易
    服勞役之折算標準，其認事用法及量刑均屬妥適。被告仍執
    陳詞上訴，為無理由，自應將其上訴駁回。惟，被告前未曾
    受有期徒刑以上刑之宣告，此有臺灣高等法院被告前案紀錄
    表附卷可憑，其因一時失慮而罹刑章，且被告於本院審理時
    已與與告訴人達成和解，賠償告訴人15000元，此有和解書
    一份可參，並經本院以公務電話查詢屬實，足見其顯具悔意
    ，經此偵審程序及科刑教訓後，自當知所警惕而無再犯之虞
    ，因認原審所宣告之刑，以暫不執行為適當。爰依刑法第74
    條第1項第1款規定併予宣告不附負擔之緩刑2年，用啟自新
    。
據上論斷，應依刑事訴訟法第455條之1第1項、第3項、第368條
，刑法第74條第1款第1款，判決如主文。
本案經檢察官杜慧玲到庭執行職務
中    華    民    國    97    年    3     月    7     日
                  刑事第四庭  審判長法  官  劉慧芬
                                    法  官  呂政燁
                                    法  官  李桂英
上正本證明與原本無異。
不得上訴。
                                    書記官  嚴君珮
中    華    民    國    97    年    3     月    7     日
附錄本案論罪科刑法條全文：
中華民國刑法第337條
（侵占遺失物罪）
意圖為自己或第三人不法之所有，而侵占遺失物、漂流物或其他
離本人所持有之物者，處5百元以下罰金。


司法院資訊處製作；財團法人民間司法改革基金會備份。
